【裁判字號】    95,交抗,288
【裁判日期】    950502
【裁判案由】    違反道路交通管理處罰條例
【裁判全文】
臺灣高等法院交通事件裁定             95年度交抗字第288號
    抗  告  人
    即受處分人   甲○○
                      樓
    代  理  人  乙○○
    抗  告  人  乙○○
                      樓
上列抗告人因違反道路交通管理處罰條例案件，不服臺灣板橋地
方法院，中華民國95年2月21日所為裁定（95年度交聲字第16號
），提起抗告，本院裁定如下：
    主  文
抗告駁回。
    理  由
壹、甲○○抗告部分：
一、抗告意旨略以：舉發照片不清楚，不能據為裁罰抗告人之依
    據，請撤銷原裁定等語。
二、原裁定略以：本件異議人於九十四年十月十七日七時五十七
    分許，騎乘車號ＱＰＢ－七四八號輕機車，行經臺北縣三重
    市○○○路民生陸橋，違規行駛於禁行機車車道，經警當場
    拍照採證，嗣由臺北縣政府警察局交通隊依據採證照片逕行
    舉發等事實，有臺北縣政府警察局九十四年十一月四日北縣
    警交字第ＣＮ0000000號舉發違反道路交通管理事件
    通知單及採證照片在卷可稽。異議人雖辯稱：違規採證照片
    中，既無禁止標誌、標線，看不出有何違規事實，亦不知該
    路段在何處，焉能僅憑一張機車行駛中之照片，即稱異議人
    有違規等語，惟經函請臺北縣政府警察局三重分局拍攝該路
    段所設置之「禁行機車」相關禁止標誌、禁制標線到院供參
    ，依函覆之現場照片三幀與違規採證照片一幀相比對，異議
    人確係行駛在臺北縣三重市○○○路民生陸橋無訛。而觀諸
    現場照片三幀，在民生陸橋車道起點前段路面上即劃設有「
    禁行機車」標字，且在民生路橋入口處並設置有「禁行機車
    」之禁止標誌，異議人應知悉該民生陸橋禁止機器腳踏車通
    行，焉能因拍攝位置未能看出標示有「禁行機車」標誌、標
    字，即謂其無違規事實，是異議人前開所辯，顯係避就卸責
    之詞，不足採信，其違規事證明確，堪予認定，惟原裁決機
    關僅援引道路交通管理處罰條例第四十五條第十三款之規定
    ，裁罰異議人罰鍰新臺幣六百元，漏未引用同條例第六十三
    條第一項第一款之規定，記違規點數一點，於法不合，因認
    異議雖無理由，然原處分既有上開可議之處，而應將原處分
    撤銷，另諭知甲○○汽車駕駛人，駕駛機器腳踏車，不在規
    定車道行駛，處罰鍰新臺幣陸佰元，並記違規點數壹點等語
    ，核無不合。
三、按機器腳踏車，不在規定車道行駛，處新臺幣六百元以上一
    千八百元以下罰鍰；又汽車駕駛人有道路交通管理處罰條例
    第四十五條情形之一者，並記違規點數一點，同條例第四十
    五條第十三款、第六十三條第一項第一款定有明文。原裁定
    已說明其依如何事證認定抗告人違規，及原處分漏未裁罰違
    規記點，而撤銷原處分，遂依上開法規另為裁定，從形式上
    觀察，並無違背法令與論理法則，於法核無不合，抗告意旨
    ，未提證據，空言指摘，難認有理由，應予駁回。
貳、乙○○抗告部分：按本件受裁定人係甲○○，而乙○○係原
    裁定後，另受張國富委任，固有委任狀在卷可參，惟依法乙
    ○○並無抗告權，且其提起抗告時間係九十五年四月二十一
    日，而原裁定送達時間係同年三月十五日，有送達證書附卷
    可參，亦逾抗告期間，其抗告顯非合法，應予駁回。
參、據上論結，應依道路交通案件處理辦法第二十六條，刑事訴
    訟法第四百十一條前段，第四百十二條，裁定如主文。
中    華    民    國    95    年    5     月    2     日
                  交通法庭審判長法  官  溫耀源
                                法  官  段景榕
                                法  官  周政達
以上正本證明與原本無異。
不得抗告。
                                書記官  陳菊珍
中    華    民    國    95    年    5     月    2     日


司法院資訊處製作；財團法人民間司法改革基金會備份。
